# 美国总部收购了一家公司。子公司收购日应该从何时算起？

提问人：cmliujian 时间：2017-11-28 09:25:19
美国总部在今年 4 月份美国收购了一家集团公司A。总的收购合同在 4 月份的时候在美国 双方签署。 这家公司 在美国有一家子公司 B和 在中国有一家子公司 C.
因为各种各样原因， C公司直到今年 11 月才开始 办理工商，商委， 税务局之类的变更程序。 预计到 12 月 20 日所有的程序将会办完。
想请教大家。 一般在实务当中，C公司 是什么时候可以开始并入 我们公司的财务报表中？ 是需要等到所有当地法务上的程序都结束了 才可以开始 并入吗？
还是说， 4 月份 大家签署收购协议就可以并入了。
再具体一点。 12 月 20 日-12月 31 日的利润表我能并表吗？还是说要等到 1 月份的利润表才算并入？ 我相信资产负债表 是肯定在年底能购并入的。
谢谢大家了。。

回答人：chenyiwei
要看依据中国的外汇、反垄断等法律法规规定，C公司变更控制人是否需经过中国政府批准（事前许可）。 如果必须取得事前许可的，则收购日不早于所有所需事前许可都取得的最晚日期。 工商、税务等方面的变更登记事项不作为判断控制权转移的依据。